【裁判字號】    97,聲,309
【裁判日期】    970827
【裁判案由】    返還提存物
【裁判全文】
臺灣基隆地方法院民事裁定               97年度聲字第309號
聲  請  人  乙○○
代  理  人  甲○○
相  對  人  丙○○
上列聲請人聲請返還提存物事件，本院裁定如下：
    主  文
聲請人於台灣台北地方法院九十四年度存字第二八九八號、九十
五年度存字第三二三七擔保提存事件分別提存之新臺幣捌拾萬元
、新臺幣伍拾參萬肆仟元，准予返還。
    理  由
一、按應供擔保之原因消滅，法院應依供擔保人之聲請，以裁定
    命返還其提存物或保證書，民事訴訟法第104條第1項定有明
    文，依同法第106條規定，於其他依法令供訴訟上之擔保者
    ，亦準用之。其中因釋明假扣押之原因而供之擔保，係擔保
    債務人因假扣押所應受之損害，故必待無損害發生，或債權
    人本案勝訴確定，或就所生之損害已經賠償時，始得謂供擔
    保之原因消滅（最高法院53年台抗字第279號判例意旨參照
    ）。
二、本件聲請意旨略以：聲請人前依本院94年度裁全字834號裁
    定，向台灣台北地方法院提存所提存新台幣 (下同）80萬元
    供擔保後，聲請對相對人所有之財產在160萬元範圍內為假
    扣押執行，並依台灣高等法院95年度上字第35號民事判決假
    執行部分判決，向台灣台北地方法院提存所提存534,000元
    ，聲請對相對人所有之財產在160萬元範圍內為假執行在案
    ；現因聲請人對相對人之160萬元債權，業經台灣板橋地方
    法院以94年度訴字第1019號、台灣高等法院95年度上字第35
    號、最高法院95年台上字第2870號、台灣高等法院96年度上
    更(一)字第6號判決勝訴確定在案，供擔保之原因已消滅，爰
    依民事訴訟法第104條第1項第1款規定，聲請返還本件提存
    物等語。
三、經查，聲請人前揭主張，業據其提出台灣高等法院96年度上
    更(一)字第6號民事判決、判決確定證明書、假扣押裁定書、
    台灣高等法院95年度上字第35號民事判決、提存書各1份為
    證，並經本院依職權調取本院94年度裁全字第834號、台灣
    台北地方法院94年度存字第2898號、95年度存字第3237號、
    、台灣板橋地方法院94年度訴字第1019號、台灣高等法院
    95年度上字第35號、最高法院95年台上字第2870號、台灣高
    等法院96年度上更(一)字第6號卷宗全卷查核屬實。前開勝訴
    判決所載債權與聲請人本件假扣押及假執行所保全之請求既
    屬同一，復因債務人未於法定期間提出上訴而確定，本件自
    屬假扣押之本案訴訟已獲全部勝訴判決確定之情形，依前揭
    規定及判例要旨，聲請人應供擔保之原因消滅，其聲請返還
    擔保金，自無不合，應予准許。
四、依民事訴訟法第95條、第78條，裁定如主文。
中    華    民    國    97    年    8     月    27    日
                  民事庭法  官  姚貴美
以上正本係照原本作成。
如對本裁定抗告，應於本裁定送達後10日內，向本院提出抗告狀
，並繳納抗告費新臺幣1000元。
中    華    民    國    97    年    8     月    27    日
                        書記官  江美琪


司法院資訊處製作；財團法人民間司法改革基金會備份。
